【裁判字號】    97,易,627
【裁判日期】    971003
【裁判案由】    竊盜
【裁判全文】
臺灣桃園地方法院刑事判決               97年度易字第627號
公  訴  人  臺灣桃園地方法院檢察署檢察官
被      告  乙○○
                      號
                    現於臺灣桃園監獄執行中
上列被告因竊盜案件，經檢察官提起公訴（96年度偵字第28218
號），被告於本院準備程序進行中就被訴事實為有罪之陳述，經
本院裁定進行簡式審判程序，判決如下：
    主  文
乙○○攜帶兇器竊盜，累犯，處有期徒刑柒月，扣案之十字、一
字螺絲起子各壹支均沒收；又攜帶兇器竊盜，累犯，處有期徒刑
柒月，扣案之十字、一字螺絲起子各壹支均沒收；應執行有期徒
刑壹年壹月，扣案之十字、一字螺絲起子各壹支均沒收。
    事  實
一、乙○○前因傷害案件，經本院以93年度易字第759 號判決判
    處有期徒刑10月確定；因施用第一級毒品案件，經本院以93
    年度訴字第1670號判決判處有期徒刑10月確定；上開2 罪所
    處之刑，另經本院以94年度聲字第2545號裁定定應執行刑為
    有期徒刑1 年6 月，於95年9 月19日縮刑執行完畢出監。詎
    仍不知悔改，意圖為自己不法之所有，於民國96年10月27日
    晚間6 時許，攜帶其所有、客觀上足對人之生命、身體、安
    全構成威脅，具有危險性而可供兇器使用之十字、一字螺絲
    起子各1 支並駕駛車號2E-9373 號自小客車，進入夜間無人
    居住桃園縣八德市廣德里16鄰1 之1 號廣興國小，竊取廣興
    國小所有，當時為丙○○持有管領之校門電動馬達白鐵蓋1
    個及ㄇ字型白鐵柵欄5 個；另意圖為自己不法之所有，於96
    年11月1 日上午10許，攜帶上開十字、一字螺絲起子各1 支
    並駕駛上開車輛，進入位於桃園縣八德市○○里○○街72巷
    尚未完成移交「夢之田社區」，竊取社區主委甲○○持有管
    領之電信箱白鐵外蓋及電信箱座各1 個，得手後變賣予不知
    情之桂森資源回收場負責人洪素珠（檢察官另為不起訴處分
    ），供己花用。嗣於96年11月6 日下午5 時50分許，在桃園
    縣八德市○○路1360巷80弄18衖底為警查獲，並於其自小客
    車內扣得十字、一字螺絲起子各1 支、板手2 支、海洛因7
    小包、海洛因殘餘袋3 個、分裝袋11個、已使用過針筒1 支
    ，始悉上情。
二、案經丙○○及甲○○訴由桃園縣政府警察局八德分局報請臺
    灣桃園地方法院檢察署檢察官偵查起訴。本院於準備程序進
    行中，被告就被訴事實為有罪之陳述，經告知被告簡式審判
    程序之旨，並聽取當事人意見後，裁定進行簡式審判程序。
    理  由
一、上揭犯罪事實，業據被告乙○○於警詢、偵查及本院審理時
    坦承不諱，復經證人即告訴人丙○○、甲○○於警詢時指訴
    明確（見偵查卷第27至34頁），並有搜索扣押筆錄、扣押物
    品目錄表、車籍資料查詢表1 紙、監視器翻拍照片、現場照
    片、扣押物品照片共12張附卷可稽（見偵查卷第42至49頁）
    ，復尚有被告所有而持以行竊之十字、一字螺絲起子各1 支
    扣案可資佐證，足認被告乙○○前開不利於己之自白與事實
    相符。本案事證明確，被告犯行洵堪認定，應依法論科。
二、按刑法第321 條第1 項第3 款之攜帶兇器竊盜罪，係以行為
    人攜帶兇器竊盜為其加重條件，此所謂兇器，其種類並無限
    制，凡客觀上足對人之生命、身體、安全構成威脅，具有危
    險性之兇器均屬之，且祇須行竊時攜帶此種具有危險性之兇
    器為已足，並不以攜帶之初有行兇之意圖為必要，最高法院
    79年度臺上字第5253號判例意旨可資參照。查被告乙○○持
    以行竊之十字、一字螺絲起子各1 支，係屬金屬材質甚為堅
    硬銳利，有上開螺絲起子扣案可資佐證，足認該物在客觀上
    係足以對人之生命、身體、安全構成威脅之兇器無誤。核被
    告攜帶客觀上屬兇器之十字、一字螺絲起子各1 支而竊取他
    人所有白鐵蓋、白鐵柵欄、電信箱白鐵外蓋、電信箱座之行
    為，係犯2 次刑法第321 條第1 項第3 款之攜帶兇器竊盜罪
    ，其二次竊盜犯意各別，行為互殊，應分論併罰。被告前因
    傷害案件，經本院以93年度易字第759 號判決判處有期徒刑
    10月確定；因施用第一級毒品案件，經本院以93年度訴字第
    1670號判決判處有期徒刑10月確定；上開2 罪所處之刑，另
    經本院以94年度聲字第2545號裁定定應執行刑為有期徒刑1
    年6 月，於95年9 月19日縮刑執行完畢出監一節，有臺灣高
    等法院被告前案紀錄表在卷可稽，其於上開有期徒刑執行完
    畢後5 年內，故意再犯本案有期徒刑以上之二罪，均為累犯
    ，應依刑法第47條第1 項之規定，分別加重其刑。爰審酌被
    告乙○○年輕力壯，不知憑己力賺取財物，竟心生貪念，因
    缺錢花用即竊取具有價值白鐵相關器物變賣致被害人蒙受損
    失，所生危害程度非輕，兼衡其素行、智識程度、犯罪之動
    機、目的、手段及其犯罪後坦承犯行，態度尚稱良好等一切
    情狀，分別量處如主文所示之刑，並合併定其應執行刑，以
    示懲儆。扣案十字、一字型螺絲起子各1 支，均係被告乙○
    ○所有而供其持以行竊之物，業經被告供明在卷，併依刑法
    第38條第1 項第2 款之規定，宣告沒收。至扣案之板手2 支
    、海洛因7 小包、海洛因殘餘袋3 個、分裝袋11個、已使用
    過針筒1 支，雖係被告所有，然與本案犯事實無關，故無併
    予宣告沒收之必要。
據上論斷，應依刑事訴訟法第273 條之1 第1 項、第299 條第1
項前段，刑法第321 條第1 項第3 款、第47條第1 項、第51條第
5 款、第38條第1 項第2 款，判決如主文。
本案經檢察官吳佳美到庭執行職務。
中    華    民    國    97    年    10    月    3     日
                  刑事第八庭    法  官  張瓊華
以上正本證明與原本無異。
如不服本判決書應於送達後10日內向本院提出上訴狀。
                                書記官  江惠婷
中    華    民    國    97    年    10    月    3    日
中華民國刑法第321條
（加重竊盜罪）
犯竊盜罪而有左列情形之一者，處六月以上、五年以下有期徒刑：
一、於夜間侵入住宅或有人居住之建築物、船艦或隱匿其內而犯之者。
二、毀越門扇、牆垣或其他安全設備而犯之者。
三、攜帶兇器而犯之者。
四、結夥三人以上而犯之者。
五、乘火災、水災或其他災害之際而犯之者。
六、在車站或埠頭而犯之者。
前項之未遂犯罰之。


司法院資訊處製作；財團法人民間司法改革基金會備份。
